# 请教陈版主-股权投资中-实质代理人的逻辑

提问人：cpa-zhou 时间：2018-01-05 18:19:48
请教陈版主
陈老师，您好！
向您请教一下关于股权投资中-实质代理人的逻辑。
A香港公司直接持股某上市公司30%股权，同时通过其在BVI全资设立的壳公司持股上市公司28%的股权；
就其历史沿革来讲，在上市公司刚刚上市时A公司完全通过BVI公司（其核心管理层与A公司一致）控股上市公司，后来A上市公司不断增加直接持股的比例，多年以前，A公司直接持股比例已经超过壳公司比例；
从业务的角度，其实大家都理解BVI公司（BVI公司资产只有对上市公司的股权投资这一个项目）就是一个壳，作为上市公司股权的持股平台，但是从法律或者是章程的角度来看,BVI公司却是充分享有自己持有的对上市公司的股权相应的表决权，A公司由于100%持股BVI公司，所以原则上是能够享有实质的罢免权，报酬，其他利益产生的可变回报的风险也没有什么特殊的约定；
在这种情况下，我们判断BVI公司的实质时，更多认为其对上市公司重大影响还是无影响呢？实务中其实国企有很多类似的情况，会作为联营公司，但是当一方完全是壳公司的情况，没有所谓的行业经验、管理能力，有什么特殊考虑的方面，或者是业界观点吗？衷心感谢百忙之中能够予以回复，预祝 2018 新年快乐！

回答人：chenyiwei
这种情况下应作为壳公司对上市公司无影响处理。壳公司持有的上市公司股份应作为金融资产核算，以公允价值计量。

提问人：cpa-zhou 时间：2018-01-06 16:24:55
陈老师，从准则角度有什么依据吗？

回答人：chenyiwei
壳公司自身是A的全资子公司，无自身独立的经济利益；也没有施加重大影响所需的人力等专业资源。

提问人：cpa-zhou 时间：2018-01-07 17:14:09
陈老师，由于A公司与壳公司核心管理层是一套人马，我们可否认为-A公司具备的管理能力实质上也是壳公司的管理能力？ 从准则的角度，我的确没注意到有关于是否需要评估独立经济利益的要求或者是如何评估。 就业务角度，我个人也是认为其本质上来讲没有重大影响，与常规的持股不一致，但是严格从准则路线出发？我们能找到具体的依据吗？

回答人：chenyiwei
经济利益的独立性或一致性，是形成实质代理人关系或委托表决权所需的必要商业基础。否则很难合理解释。